【裁判字號】    90,訴,148
【裁判日期】    900517
【裁判案由】    毒品危害防制條例
【裁判全文】
臺灣士林地方法院刑事判決                            九十年度訴字第一四八號
    公  訴  人  臺灣士林地方法院檢察署檢察官
    被      告  甲○○
右列被告因違反毒品危害防制條例案件，經檢察官提起公訴（八十九年度毒偵字第二
六二三號），本院判決如左：
    主  文
甲○○施用第一級毒品，處有期徒刑拾月。
    事  實
一、甲○○前因施用第二級毒品案件，經依本院以八十七年度毒聲字第一八號裁定送
    臺灣士林看守所附設勒戒處所觀察、勒戒後，認無繼續施用毒品之傾向，由台灣
    士林地方法院檢察署檢察官於八十七年六月二十二日以八十七年度偵字第四八七
    二號（起訴書誤繕為第八七二號）不起訴處分確定，詎其仍不思省悟，復於八十
    八年二月七日，因施用第二級毒品安非他命案件，經依臺灣臺北地方法院以八十
    八年度毒聲字第三八三號裁定送臺灣臺北看守所附設勒戒處所觀察、勒戒後，認
    有繼續施用毒品之傾向，再經臺灣臺北地方法院檢察署檢察官聲請裁定令入戒治
    處所施以強制戒治，並於八十八年三月三日以八十八年度偵字第四二一五號提起
    公訴，嗣經臺灣臺北地方法院於八十九年六月二十二日以八十九年度易字第八七
    七號判處有期徒刑六月，如易科罰金以三百元折算一日，並於同年七月二十日判
    決確定。惟鄧新成於停止戒治付保護管束期間，猶不知收斂，又於八十九年七月
    四日之前四日內某時間，在臺灣地區不詳處所，施用第二級毒品安非他命。迨八
    十九年七月四日下午四時三十分許，經警持檢察官簽發之搜索票至臺北市○○區
    ○○路六十三巷三號四樓其居住處當場查獲，嗣經採集其尿液送驗結果，呈有甲
    基安非他命陽性反應，始偵悉上情。
二、案經臺北市政府警察局移請臺灣士林地方法院檢察署檢察官偵查起訴。
    理  由
一、訊據被告鄧新成矢口否認有何前揭施用毒品安非他命犯行，並辯稱：伊於八十八
    年十月二十五日停止戒治出所後，僅曾於八十九年四月底以前有施用過安非他命
    ，之後就沒有再碰毒品了，不知為何驗尿報告會有安非他命陽性反應云云。然查
    ，被告於八十九年七月四日為警查獲時所採集之尿液經送檢驗結果，確呈毒品安
    非他命陽性反應，此有台北市立療養院出具之煙毒尿液檢驗報告書乙紙附卷可稽
    ，且經檢察官將被告上開尿液送複驗結果，亦呈有甲基安非他命反應，有憲兵司
    令部刑事鑑識中心八十九年十二月六日（８９）綱得字第一六四八一號鑑驗通知
    書乙紙在卷可憑，按一般人吸用安非他命後，於尿中檢出安非他命反應時效，須
    視吸食量多少及個人代謝分泌情況而定，吸食量多者，於吸食後四日內仍有可能
    檢出安非他命反應，吸食量少者，可能在二十四小時後即難發現安非他命反應，
    且個人體質之不同，亦會影響檢驗時效，有卷附之行政院衛生署藥物食品檢驗局
    八十一年二月八日（八一）藥檢壹字第一一五六號函影本乙份可參，本件被告既
    於八十九年七月四日被檢出有安非他命陽性反應，則依上開說明，被告於八十九
    年七月四日之前四日內某時間，至少有吸用安非他命一次，要無疑義。參以被告
    亦自承其送驗之尿瓶係經伊親自清洗排尿裝填按捺加封等情，益徵被告採尿送驗
    過程應無瑕疵，事證明確。又被告前因施用第二級毒品安非他命案件，經依本院
    以八十七年度毒聲字第一八號裁定送臺灣士林看守所附設勒戒處所觀察、勒戒後
    ，認無繼續施用毒品之傾向，由臺灣士林地方法院檢察署檢察官於八十七年六月
    二十二日以八十七年度偵字第四八七二號不起訴處分確定，有該不起訴處分書乙
    份在卷足憑；惟被告又於八十八年二月七日因施用第二級毒品安非他命案件，經
    臺灣臺北地方法院以八十八年度毒聲字第三八三號裁定送臺灣臺北看守所附設勒
    戒處所觀察、勒戒後，認有繼續施用毒品之傾向，再經臺灣臺北地方法院檢察署
    檢察官聲請裁定令入戒治處所施以強制戒治，並於八十八年三月三日以八十八年
    度偵字第四二一五號提起公訴，經臺灣臺北地方法院於八十九年六月二十二日以
    八十九年度易字第八七七號判處有期徒刑六月，如易科罰金以三百元折算一日，
    並於同年七月二十日判決確定在案，此有臺灣高等法院被告全國前案紀錄表、臺
    灣臺北地方法院八十九年度易字第八七七號刑事判決書等在卷足憑，被告於停止
    戒治付保護管束期間，又再度施用安非他命，其三犯施用毒品，事證已明，是被
    告前開所辯，要屬卸責之詞，尚難採信，其犯行洵堪認定，應予依法論科。
二、核被告所為，係犯毒品危害防制條例第十條第二項之施用第二級毒品罪。其因施
    用而前後持有安非他命之低度行為，應為施用之高度行為所吸收，不另論罪。又
    查被告前於八十四年九月二十六日因違反麻醉藥品管理條例等案件，經臺灣板橋
    地方法院判處應執行有期徒刑九月，並於同年十一月七日判決確定，嗣於八十五
    年九月四日縮短刑期假釋出獄，而於八十六年四月二十二日縮刑期滿執行完畢，
    此有臺灣高等法院被告全國前案紀錄表乙份在卷可按，其於有期徒刑執行完畢後
    ，五年內再犯本件有期徒刑以上之罪，為累犯，應依法加重其刑。爰審酌被告有
    多次施用毒品前科，素行不良，及犯罪之動機、目的、手段，犯罪所生之危害，
    施用之時間、次數，犯罪後態度尚稱良好，現正在台灣台北戒治所強制戒治中等
    一切情狀，量處如主文所示之刑，以資懲儆。
據上論斷，應依刑事訴訟法第二百九十九條第一項前段，毒品危害防制條例第十條第
二項，刑法第十一條前段、第四十七條，判決如主文。
本案經檢察官黃惠玲到庭執行職務。
中      華      民      國    九十      年        五     月    十七    日
                                      臺灣士林地方法院刑事第三庭
                                          法  官  李  育  仁
如不服本判決，應於判決送達後十日內，向本院提出上訴狀。
附錄本案論罪科刑法條全文：
毒品危害防制條例第十條：
施用第一級毒品者，處六月以上五年以下有期徒刑。
施用第二級毒品者，處三年以下有期徒刑。


司法院資訊處製作；財團法人民間司法改革基金會備份。
